臺灣屏東地方法院刑事判決　　　　　　　　　　　　　九十三年度簡上字第三六號
　　上　訴　人　臺灣屏東地方法院檢察署檢察官
　　被　　　告　甲○○
右上訴人因傷害案件，不服本院九十二年屏簡字第二○四號中華民國九十三年二月二
十五日刑事簡易判決（九十二年度偵字第二二三二號）提起上訴，本院判決如左：
    主  文
原判決撤銷。
甲○○傷害人之身體，處拘役肆拾伍日，如易科罰金，以佰元折算壹日。
    事  實
一、甲○○與乙○○係同父異母之兄弟，甲○○於民國九十二年三月八日下午四時三
    十分許，在屏東縣高樹鄉○○村○○路二十七號前，因祖產分配問題，與乙○○
    發生糾紛，竟出言揚稱：要將你殺死等語恐嚇乙○○，致乙○○心生畏懼而生危
    害於安全。嗣甲○○並進而基於傷害人身體之犯意，徒手毆打乙○○頭部及臉部
    ，致乙○○因而受有右臉頰血腫、左嘴角血腫、左腳踝部挫擦傷之傷害。
二、案經乙○○訴由屏東縣警察局里港分局報請臺灣屏東地方法院檢察署檢察官偵查
    聲請以簡易判決處刑。
    理  由
一、右揭事實業據被告甲○○於本院審理時坦承不諱，核與告訴人乙○○於警訊及偵
    查中指述情節相符，復有聖恩內科醫院診斷證明書乙紙在卷可稽，事證明確，被
    告犯行堪以認定。
二、按刑法對於個人生命、身體等法益除設有實害構成要件外，尚設有危險構成要件
    ，只要對於個人生命、身體法益造成危險，即足以成立犯罪，不必等待實害之發
    生，始加以制裁，惟如行為人之行為該當於危險犯之犯罪構成要件後，繼續昇高
    其行為進而對於刑法所保護之法益造成實害，該當於實害犯之犯罪構成要件時，
    行為人前階段之危險行為，應為實害行為所吸收，不另論罪。本件被告與告訴人
    起爭執，被告當面告以「要將你殺死」等語，足令受通知人於主觀情感上感受到
    其身體、自由之安全受到危害，被告旋即動手毆打告訴人成傷，依前揭說明，其
    以加害身體、自由惡害之恐嚇危險行為，應為其後之實害傷害行為所吸收，核被
    告所為，係犯刑法第二百七十七條第一項之傷害罪。
三、原審以被告罪證明確，因予論罪科刑，固非無見。惟被告與告訴人為兄弟，因細
    故而生爭執，告訴人因而受傷，且被告迄今尚未賠償告訴人損害，原審僅量處拘
    役二十五日，顯然失之過輕，檢察官循告訴人之請求以原審量刑過輕為理由，提
    起上訴，為有理由，原判決關於量刑部分既有上述可議之處，自屬無可維持，應
    將原判決撤銷改判。茲審酌被告犯後坦承犯行，素行尚佳、犯罪之動機、目的、
    手段、所生危害及其犯後態度等一切情狀，量處如主文所示之刑，並諭知易科罰
    金之折算標準。
四、應依刑事訴訟法第四百五十五條之一第三項、第三百六十九條第一項前段、第三
    百六十四條、第二百九十九條第一項前段，刑法第二百七十七條第一項、第四十
    一條第一項前段，罰金罰鍰提高標準條例第一條前段、第二條，判決如主文。
本案經檢察官蔡榮龍到庭執行職務。
中      華      民      國      九十三      年      五    月    三十一  日
                                    臺灣屏東地方法院刑事第四庭
                                         審判長法  官  簡志瑩
                                               法  官  王以齊
                                               法  官  陳姵君
右正本證明與原本無異。
不得上訴
                                               書記官  薛慧茹
中     華      民      國      九十三      年      五    月    三十一  日
